臺灣桃園地方法院小額民事判決
110年度桃小字第1819號
原      告  蔡麗華  
被      告  卓素貞  
上列當事人間請求損害賠償事件，本院於民國111年2月16日言詞
辯論終結，判決如下：
    主      文
原告之訴及假執行之聲請均駁回。
    事實及理由
一、原告主張：被告於民國108年7月13日上午9時13分許，在原
    告桃園市○○區○○街00號之住處前，因故與原告發生爭執，因
    而在該不特定多數人得以共見共聞之場合，以國語「不要臉
    」、臺語「憨屎啊」等語辱罵原告，足以貶損原告之名譽。
    為此，原告依侵權行為之法律關係提起本件訴訟，請求被告
    賠償慰撫金。並聲明：1.被告應給付原告新臺幣（下同）66
    ,000元，及自起訴狀繕本送達翌日起至清償日止，按年息5%
    計算之利息。2.願供擔保，請求准予宣告假執行。
二、被告則以：被告雖有於上開時間、地點與原告發生爭執，但
    沒有用上開詞語辱罵原告；當下現場有很多人，不知道是何
    人口出上開詞語。並聲明：原告之訴駁回。
三、本院之判斷：
(一)按因故意或過失，不法侵害他人之權利者，負損害賠償責任
    ；不法侵害他人之身體、健康、名譽、自由、信用、隱私、
    貞操，或不法侵害其他人格法益而情節重大者，被害人雖非
    財產上之損害，亦得請求賠償相當之金額，民法第184 條第
    1項前段、第195條第1項前段定有明文。次按當事人主張有
    利於己之事實者，就其事實有舉證之責任，民事訴訟法第27
    7 條前段定有明文；具體而言，主張權利存在者，應就權利
    發生之要件事實負舉證責任，主張權利不存在或消滅者，則
    應就權利障礙、消滅、排除等要件事實負舉證責任；於原告
    依侵權行為法律關係請求損害賠償之訴訟中，被告客觀上有
    實行侵權行為之事實，為其請求權發生之要件，依上開說明
    ，即應由原告負舉證之責。又合法提起之附帶民事訴訟經移
    送民事庭後，即為獨立民事訴訟，其裁判並非當然受刑事判
    決認定事實之拘束（最高法院104年度台再字第12號民事判
    決見解可資參照），而可本於證據與全辯論意旨自行認定之
    。
(二)原告雖主張被告有上開侵害其名譽法益之行為，然經本院勘
    驗現場監視器畫面翻拍影片，結果顯示：由影片畫面及聲音
    ，可知兩造於上開時、地發生爭執時，在場之人至少有原告
    、被告、訴外人張永武與張永武之妻，共計3女1男；於影片
    時間33秒，雖可於背景音聽見一女聲（下稱A女）稱「你憨
    屎啊，不要臉！」等語，但於此同時，畫面中僅見原告單純
    在場，未見其同時有何特別表情、動作；嗣於影片時間37秒
    起，畫面中雖可見被告伸手指向原告數次，但此時背景音卻
    是另一女聲（下稱D女）稱「★★★★（無法辨識），欸她老公
    」等語；再於影片時間51至58秒間，背景音雖可聽見A女稱
    「你侵犯人權能照嗎？照相人家侵犯人權。」、「欸好啦不
    要這樣子」、「照相？照這什麼相？你照什麼相？」等語，
    然此時畫面中則可見張永武之妻與原告依序於51秒、57秒時
    走至原告面前，以手指向原告並與之對話，有勘驗筆錄附卷
    可參（見本院卷第38頁反面、第41頁反面至第42頁）。依上
    開勘驗結果，可見被告與張永武之妻於畫面中均有以手指向
    原告，貌似與原告爭執之肢體動作，但背景音之A女發話時
    ，卻未與被告畫面中之肢體動作、表情有明確之對應，以此
    情形，A女是否確為被告，或其他在場之人，應無法辨認。
    至原告雖於本院109年度桃簡字第1964號刑事案件偵查中以
    證人身分具結證稱被告有上開侮辱之行為，然人之記憶本受
    自身認知之影響甚鉅，原告既為上開刑事案件之告訴人，就
    該案之利害關係與被告處於絕對相反之地位，且依兩造於本
    院審理時之陳述，可見其等迄今仍有訴訟外之其他糾紛（見
    本院卷第38頁反面），是縱其真誠陳述而無刻意匿飾增減，
    其對事件之印象仍可能受自己主觀上認知之情節影響，而於
    無意間修改、失真，相較於單純見聞事件之第三人，其證據
    價值應甚為有限。從而，僅憑原告於上開刑事另案之證述，
    及本院勘驗上開影片之客觀證據，應不足以證明被告有以上
    開言詞辱罵原告之事實，原告以此請求被告賠償慰撫金，即
    屬無據。
四、綜上所述，原告依侵權行為之法律關係請求被告給付如其聲
    明第1項所示，為無理由，應予駁回。又其假執行之聲請因
    訴之駁回而失其依附，亦應併予駁回。
五、本件結論已臻明確，兩造其餘攻擊防禦方法與所提證據，經
    審酌均不至影響判決結果，故不逐一論述。
六、本件係依刑事附帶民事訴訟起訴，免徵裁判費，亦未見支出
    其他訴訟費用，故依民事訴訟法第436條之19第1項確定訴訟
    費用額後，不另為訴訟費用負擔之諭知。
中　　華　　民　　國　　111 　年　　3 　　月　　4 　　日
                  桃園簡易庭  法  官  陳逸倫
以上為正本係照原本作成。
如不服本判決，應於送達後20日內，向本院提出上訴狀並表明上
訴理由，如於本判決宣示後送達前提起上訴者，應於判決送達後
20日內補提上訴理由書（須附繕本）。
如委任律師提起上訴者，應一併繳納上訴審裁判費。   
中　　華　　民　　國　　111 　年　　3 　　月　　4 　　日
                              書記官  洪惠娟
附錄：
一、民事訴訟法第436條之24第2項：
　  對於小額程序之第一審裁判上訴或抗告，非以其違背法令為
    理由，不得為之。
二、民事訴訟法第436條之25：
　  上訴狀內應記載上訴理由，表明下列各款事項：
　  ㈠原判決所違背之法令及其具體內容。
　  ㈡依訴訟資料可認為原判決有違背法令之具體事實。
三、民事訴訟法第471條第1項：（依同法第436條之32第2項規定
    於小額事件之上訴程序準用之）
    上訴狀內未表明上訴理由者，上訴人應於提起上訴後20日內
    ，提出理由書於原第二審法院；未提出者，毌庸命其補正，
    由原第二審法院以裁定駁回之。